臺灣高等法院刑事判決
108年度原上訴字第152號
上  訴  人  臺灣桃園地方檢察署檢察官
上  訴  人
即  被  告  陳啟翔
            蔣勵為
指定辯護人  本院公設辯護人王永炫                    
上列上訴人等因詐欺等案件，不服臺灣桃園地方法院108年度審
原訴字第21號，中華民國108年8月19日第一審判決（起訴案號：
臺灣桃園地方檢察署108年度偵字第3396號，移送併辦案號：臺
灣桃園地方檢察署108年度偵字第8687號、臺灣新北地方檢察署1
08年度少連偵字第361號），提起上訴，本院判決如下：
    主  文
原判決撤銷。
戊○○犯如附表一所示之罪，各處如附表一「應宣告之罪刑」欄所
示之刑。未扣案之犯罪所得新臺幣柒仟捌佰伍拾玖元沒收。應執
行有期徒刑參年。 
庚○○犯如附表一所示之罪，各處如附表一「應宣告之罪刑」欄所
示之刑。應執行有期徒刑貳年陸月。
    事  實
一、戊○○於民國107年11月中旬，加入真實姓名年籍不詳、自稱
    「閃電俠」、「超人」、「畢卡索」等3人以上組成，以詐
    術為手段，具有持續性、牟利性之犯罪組織詐欺集團，復邀
    集友人庚○○、少年劉○宏（92年7月生，姓名年籍詳卷，由檢
    察官另案偵辦）加入該集團，3人均擔任「車手」（提領詐
    騙款項），以每提領新臺幣（下同）10萬元抽取1,000元之
    比例計酬，戊○○並兼任「收水」（將領得款項交付詐欺集團
    上游成員）。戊○○、庚○○、少年劉○宏（下稱戊○○等3人）即
    與該集團成員，共同基於參與犯罪組織、三人以上共同詐欺
    取財之犯意聯絡，由該集團不詳成員於附表一所示時間，以
    附表一所示方式詐騙，致附表一所示之人陷於錯誤，匯款如
    附表一所示金額至附表一所示帳戶。戊○○等3人則持該集團
    交付如附表二所示提款帳戶之提款卡及密碼，依該集團上游
    成員指示，由戊○○指派庚○○或少年劉○宏，於附表二所示時
    、地，提領如附表二所示款項，扣除戊○○等3人之報酬後，
    繼由戊○○依該集團上游成員指示，將餘款置於桃園市桃園區
    經國路家樂福賣場地下室置物櫃以轉交贓款。嗣經甲○○、己○○、丙○○、丁○○等人察覺有異，報警究辦，為警循線查獲。
二、案經甲○○、己○○、丙○○、丁○○訴由暨桃園市政府警察局桃園
    分局報請臺灣桃園地方檢察署（下稱桃園地檢署）檢察官偵
    查起訴。
　　理  由
壹、程序部分
一、審理範圍：
    關於桃園地檢署108年度偵字第8687號追加起訴上訴人即被
    告戊○○於107年12月2日對告訴人賴祥和、乙○○詐欺取財部分
    ，業經原審以108年度審訴字第932號判決公訴不受理確定，
    是本件審理範圍不包括桃園地檢署108年度偵字第8687號追
    加起訴詐欺取財部分，僅就附表一所示詐欺取財部分及組織
    犯罪防制條例部分審理，先予敘明。
二、證據能力：
  ㈠按刑事訴訟法第159條第1項固規定，被告以外之人於審判外
    之言詞或書面陳述，除法律有規定者外，不得作為證據。惟
    同法第159條之5亦明定：「被告以外之人於審判外之陳述，
    雖不符前4條之規定，而經當事人於審判程序同意作為證據
    ，法院審酌該言詞陳述或書面陳述作成時之情況，認為適當
    者，亦得為證據。」、「當事人、代理人或辯護人於法院調
    查證據時，知有刑事訴訟法第159條第1項不得為證據之情形
    ，而未於言詞辯論終結前聲明異議者，視為有前項之同意。
    」其立法意旨在基於證據資料愈豐富，愈有助於真實發現之
    理念，酌採當事人進行主義之證據處分權原則，並強化言詞
    辯論主義，透過當事人等到庭所為之法庭活動，在使訴訟程
    序順暢進行之要求下，承認傳聞證據於一定條件內，得具證
    據適格，屬於傳聞法則之一環，基本原理在於保障被告之訴
    訟防禦反對詰問權。是若被告對於證據之真正、確實，根本
    不加反對，完全認同者，即無特加保障之必要，不生所謂剝
    奪反對詰問權之問題（最高法院102年度台上字第309號判決
    意旨參照）。又當事人、代理人或辯護人於調查證據時，知
    有刑事訴訟法第159條第1項不得為證據之情形，卻表示「對
    於證據調查無異議」、「沒有意見」等意思，而未於言詞辯
    論終結前聲明異議者，應視為已有將該等傳聞證據採為證據
    之同意（最高法院93年度台上字第3533號、94年度台上字第
    2976號判決意旨參照）。經查，本判決下列所引各項供述證
    據，檢察官、被告戊○○、庚○○及庚○○之辯護人於本院準備程
    序中均已陳稱：沒有意見，同意有證據能力等語明確（見本
    院卷第115至120頁），本院審酌各該證據作成時之情況，並
    無違法不當或證明力明顯過低之瑕疵，認以之作為證據應屬
    適當，依刑事訴訟法第159條之5規定，俱有證據能力。
  ㈡至其餘憑以認定被告戊○○、庚○○犯罪事實所引各項非供述證
    據，查無違反法定程序取得之情，依同法第158條之4規定反
    面解釋，均俱有證據能力。
貳、實體部分：
一、上開事實，業據被告戊○○、庚○○於警詢、偵查、原審、本院
    準備程序及審理時均坦認不諱（見偵字第3396號卷第3至5頁
    、第10至12頁、第61頁、第69至70頁、原審卷第99頁、第12
    5頁、第133頁、第148頁、本院卷第115頁、第180至184頁）
    ，核與告訴人甲○○、己○○、丙○○、丁○○等人指述情節相符（
    見偵字第3396號卷第29至30頁、第32至33 頁、第37至39頁
    、第43至44頁、他字第8110號卷第120至121頁），並有被告
    戊○○等3人集合及領款之錄影畫面翻拍照片、存款明細（存
    款人收執聯）影本、國內匯款申請書回條影本、通訊軟體LI
    NE對話紀錄、郵政跨行匯款申請書影本、中華郵政股份有限
    公司108年2月26日儲字第1080043580號函及帳戶基本資料、
    歷史交易清單、彰化商業銀行股份有限公司108年3月5日彰
    作管字第10820001295號函及帳戶基本資料、交易明細、第
    一商業銀行股份有限公司108年2月25日一總營集字第19204
    號函及帳戶開戶資料、交易明細、第一商業銀行中壢分行10
    8年3月8日一中壢字第00044號函及帳戶交易明細、臺中銀行
    國內匯款申請書回條等在卷可稽（見偵字第3396號卷第18至
    28頁反面、第40至41頁、第45至46頁、第82至84 頁、第85
    至89頁、第90至92頁、第93至94頁、他字第8110號卷第123
    頁），已足擔保被告戊○○、庚○○之自白具有相當程度之真實
    性，而得確信被告戊○○、庚○○自白之犯罪事實確屬真實，事
    證明確，被告戊○○、庚○○犯行洵堪認定，應依法論科。
二、論罪科刑：
  ㈠共同實施犯罪行為之人，在合同意思範圍以內，各自分擔犯
    罪行為之一部，相互利用他人之行為，以達其犯罪之目的者
    ，即應對於全部所發生之結果，共同負責。又共同正犯之成
    立，祇須具有犯意之聯絡及行為之分擔，既不問犯罪動機起
    於何人，亦不必每一階段犯行，均須參與（最高法院28年上
    字第3110號判例、34年上字第862號判例意旨參照）。是行
    為人參與構成要件行為之實施，並不以參與構成犯罪事實之
    全部或始終參與為必要，即使僅參與構成犯罪事實之一部分
    ，或僅參與某一階段之行為，亦足以成立共同正犯。詐欺集
    團分工細緻，被告戊○○、庚○○雖未自始至終參與各階段之犯
    行，僅擔任車手或收水工作，惟其等與該集團其他成員既為
    詐騙告訴人等而彼此分工，堪認係在合同意思範圍內，各自
    分擔犯罪行為之一部，並相互利用他人之行為，以達犯罪之
    目的，參諸上開說明，被告等自均應就所參與犯行，對於全
    部所發生之結果，共同負責。
  ㈡核被告戊○○、庚○○所為，就少年劉○宏及參與真實姓名年籍不
    詳，自稱「閃電俠」、「超人」、「畢卡索」等3人以上組
    成，以詐術為手段，具有持續性及牟利性之犯罪組織詐欺集
    團部分，係犯組織犯罪防制條例第3條第1項後段參與犯罪組
    織罪；就附表一編號1至4所示犯行，係犯刑法第339條之4第
    1項第2款之3人以上共同詐欺取財罪。被告戊○○、庚○○就附
    表一編號1至4所示犯行，與少年劉○宏、真實姓名年籍不詳
    ，自稱「閃電俠」、「超人」、「畢卡索」及其他真實姓名
    年籍不詳之集團成員間，有犯意聯絡及行為分擔，為共同正
    犯。
  ㈢被告戊○○、庚○○與少年劉○宏及其餘該集團成員以三人以上之
    方式詐騙告訴人甲○○、己○○、丙○○，係分別基於單一之詐欺
    犯意，出於同一犯罪計畫，於密切接近之時地，接續為數個
    詐欺行為舉動，侵害同一性質之財產法益，各行為之獨立性
    極為薄弱，依一般社會健全觀念，在時間差距上，難以強行
    分開，在刑法評價上，以視為數個舉動之接續施行，合為包
    括之一行為予以評價，就上開詐騙告訴人甲○○、己○○、丙○○
    之財物，各論以接續犯一罪。
  ㈣被告戊○○、庚○○參與犯罪組織，不問該犯罪組織已否實施詐
    欺犯罪，固已成立參與犯罪組織罪，惟尚不能據此即謂參與
    犯罪組織罪與其後所犯之詐欺取財罪間，應論以數罪併罰，
    仍應依具體個案判斷。查被告戊○○、庚○○參與之犯罪組織，
    係3人以上，以實施詐術為手段所組成具有持續性、牟利性
    之有結構性組織之詐騙集團，且被告等參與該犯罪組織，本
    即係欲藉由該參與犯罪組織之繼續犯之實行，而遂行其後之
    詐欺犯行，其犯罪目的單一，且具有行為局部之同一性，故
    被告等參與犯罪組織犯行及附表一編號3所示三人以上共同
    詐欺取財犯行間，為想像競合犯，應依刑法第55條規定，從
    一重之3人以上共同詐欺取財罪論處。被告戊○○、庚○○上述
    詐騙告訴人甲○○、己○○、丙○○、丁○○之4次犯行，犯意各別
    ，行為互殊，均應分論併罰。
  ㈤又被告戊○○、庚○○與少年劉○宏實行附表一所示之三人以上共
    同詐欺取財罪時，少年劉○宏為年僅15歲之少年，而被告戊○○、庚○○均為滿20歲之成年人，有其等年籍資料在卷可佐（
    見少連偵字第132號卷一第41頁、第46頁、第50頁），且被
    告庚○○於警詢稱：劉○宏大約15歲、92年次等語（見少連偵
    字第132號卷一第29頁）；被告戊○○於警詢稱：伊從小就認
    識蔣勵、劉○宏等語（見偵字第3396號卷第3頁反面），足認
    告戊○○、庚○○均知悉少年劉○宏為未成年之少年，被告戊○○
    、庚○○與少年劉○宏共同實施附表一所示犯罪，均應依兒童
    及少年福利與權益保障法第112條第1項前段之規定加重其刑
    。
　㈥另臺灣新北地方檢察署（下稱新北地檢署）108年度少連偵字
    第361號移送併辦部分，與附表一編號3部分為同一事實；而
    桃園地檢署108年度偵字第8687號移送併辦部分，與附表一
    編號3部分有想像競合犯之裁判上一罪關係，均屬同一案件
    ，均為本院審理範圍所及，併予敘明。
三、撤銷改判之理由：
　㈠原審對被告予以論罪科刑，固非無見。惟查：⒈被告戊○○、庚○○行為時為成年人，與少年劉○宏共同實施犯罪，原審判決
    主文未諭知成年人與少年共同犯罪，亦未依兒童及少年福利
    與權益保障法第112條第1項前段加重其刑，即有違誤；⒉新
    北地檢署108年度少連偵字第361號、桃園地檢署108年度偵
    字第8687號移送併辦部分，分別與附表一編號3部分為同一
    事實、裁判上一罪關係，原審均未併予審理，容有未合；⒊
    被告戊○○詐欺取財犯行之犯罪所得為7859元，原審未依刑法
    第38條之1第1項前段、第3項規定宣告沒收，亦有未洽；⒋被
    告庚○○之犯罪所得為5559元，然被告庚○○已與告訴人己○○成
    立和解，並已給付5萬元予告訴人己○○（詳如後述），是被
    告庚○○犯罪所得實際上已遭剝奪，倘再就被告戊○○之犯罪所
    得予以宣告沒收，將有過苛之虞，原審仍就被告庚○○犯罪所
    得為宣告沒收及追徵，復有未當。檢察官以原審未就新北地
    檢署108年度少連偵字第132號部分併予審理提起上訴，此部
    分上訴為有理由，而被告戊○○、庚○○上訴指摘原判決所定之
    刑及執行刑之刑度過重，以及檢察官上訴指摘原判決量刑及
    執行刑之刑度過輕，均無理由，且原判決既有上開可議之處
    ，自應由本院依法將原判決予以撤銷改判。
　㈡爰審酌被告戊○○、庚○○正值青壯卻不思循正途賺取所需，竟
    以擔任詐欺集團車手、收水之方式，騙取告訴人等之金錢，
    所生損害非輕，所為實屬不該；兼衡被告戊○○自陳國中肄業
    之智識程度、未婚、工人之家庭經濟狀況；被告庚○○自陳國
    中畢業之智識程度、未婚、台電外包商學徒之家庭經濟狀況
    （見本院卷第185頁），暨其等之犯罪動機、目的、手段、
    角色分擔及所生損害程度，併其等犯後坦承犯行，且被告庚○○與告訴人己○○達成和解並已給付5萬元之一切情狀，分別
    量處如主文2、3項所示之刑，並分別定其等之應執行刑。
  ㈢又按，行為人以一行為觸犯組織犯罪防制條例第3條第1項後
    段之參與犯罪組織罪，及刑法第339條之4第1項第2款之加重
    詐欺取財罪，依刑法第55條前段規定從一重之加重詐欺取財
    罪處斷而為科刑時，於有預防矯治其社會危險性之必要，且
    符合比例原則之範圍內，由法院依組織犯罪防制條例第3條
    第3項規定，一併宣告刑前強制工作（最高法院刑事大法庭1
    08年度台上大字第2306號裁定參照）。是以，行為人以一行
    為觸犯組織犯罪防制條例第3條第1項後段之參與犯罪組織罪
    及刑法第339條之4第1項第2款之加重詐欺取財罪，依想像競
    合犯規定，從一重之加重詐欺取財罪處斷而為科刑時，因所
    犯輕罪(參與犯罪組織罪)之刑罰以外之法律效果，即組織犯
    罪防制條例第3條第3項強制工作之規定，並未被重罪所吸收
    ，仍應一併適用。惟該條例所規定之強制工作，性質上原係
    對於有犯罪習慣，或因遊蕩、懶惰成習而犯罪者，所為之處
    置，修正後該條例既已排除常習性要件，從而，本於法律合
    憲性解釋原則，依司法院釋字第471號關於行為人有無預防
    矯治其社會危險性之必要，及比例原則等與解釋意旨不相衝
    突之解釋方法，為目的性限縮，對犯該條例第3條第1項之參
    與犯罪組織罪者，視其行為之嚴重性、表現之危險性、對於
    未來行為之期待性，以及所採措施與預防矯治目的所需程度
    ，於有預防矯治其社會危險性之必要，且符合比例原則之範
    圍內，由法院依該條例第3條第3項規定，一併宣告刑前強制
    工作。被告戊○○、庚○○雖加入真實姓名年籍不詳、自稱「閃
    電俠」、「超人」、「畢卡索」等人參與之具有持續性及牟
    利性等結構性犯罪組織即詐欺集團，擔任車手，被告戊○○另
    兼任收水工作，而與該集團成員共同詐欺告訴人甲○○、己○○
    、丙○○、丁○○，所為固可非議，惟被告戊○○、庚○○所為與破
    壞金融秩序之重大吸金、淘空案件相比，尚難認已達嚴重危
    害社會之程度。又被告等犯後均坦承犯行，被告庚○○並已賠
    償5萬元予告訴人己○○，並非全無悔意，且曾從事工人、學
    徒等工作，業據被告戊○○、庚○○供承在卷（見本院卷第185
    頁），顯見被告戊○○、庚○○尚知以工作賺取金錢收入，僅憑
    被告戊○○、庚○○本件加重詐欺犯行，遽認被告戊○○、庚○○有
    犯罪習慣。而被告戊○○、庚○○因欠缺正確工作觀念而犯加重
    詐欺犯行，改正其詐欺犯行之有效方法，應在於提供適當之
    更生教育及保護、就業機會及社會扶助等，並非僅有執行強
    制工作之保安處分一途，是依比例原則，並綜合被告戊○○、
    庚○○所表現之危險性及對其未來之期待性等情，本院認對被
    告等宣告有期徒刑之刑，已足認與其等犯行之處罰相當，而
    收儆懲之效，尚難認有再予宣告強制工作以預防矯治其社會
    危險性之必要，爰均不另為強制工作之諭知，併此敘明。　
    　
 ㈣沒收：
  ⒈「犯罪所得，屬於犯罪行為人者，沒收之」、「犯罪所得已
    實際合法發還被害人者，不予宣告沒收或追徵」、「宣告前
    二條之沒收或追徵，有過苛之虞、欠缺刑法上之重要性、犯
    罪所得價值低微，或為維持受宣告人生活條件之必要者，得
    不宣告或酌減之」，刑法第38之1條第1項、第5項、第38 之
    2條第2項分別定有明文。考其立法目的，係因過往犯罪行為
    人之犯罪所得，不予宣告沒收，以供被害人求償，但因實際
    上被害人因現實或各種因素，卻未另行求償，反致行為人因
    之保有犯罪所得。是修正後刑法之沒收、追徵不法利得條文
    ，係以杜絕避免行為人保有犯罪所得為預防目的，並達成調
    整回復財產秩序之作用，故以「實際合法發還」作為封鎖沒
    收或追徵之條件。然因個案中，被告仍可能與被害人達成和
    解、調解或其他民事上之解決，而以之賠償、彌補被害人之
    損失，此種將來給付之情狀，雖未「實際合法發還」，仍無
    礙比例原則之考量及前揭「過苛條款」之適用，是應考量個
    案中將來給付及分配之可能性，並衡量前開「過苛條款」之
    立法意旨，仍得以之調節而不沒收或追徵，亦可於執行程序
    時避免重複執行沒收或追徵之危險。
  ⒉查被告戊○○自承：提領金額之百分之1為其報酬（見偵字第33
    96號卷第61頁）；被告庚○○於偵查供稱：每次提領10萬元伊
    抽1000元（見偵字第3396號卷第69頁反面），是被告戊○○犯
    罪所得7859元（如附表二所示，共提領785900元〈手續費不
    計〉，乘以百分之1），為其本件犯罪所得，應依刑法第38條
    之1第1項前段、第3項規定宣告沒收，於全部或一部不能沒
    收或不宜執行沒收時，追徵其價額；被告庚○○犯罪所得為55
    59元（如附表二所示，其提領金額為555900元〈手續費不計〉
    ，乘以百分之一），又被告庚○○已與告訴人己○○成立和解，
    願意賠償告訴人己○○25萬6千元，迄於本院審理時已給付5萬
    元予告訴人己○○，有和解筆錄及本院公務電話紀錄在卷可稽
    （見原審卷第161頁、本院卷第191頁）鑑於沒收不法所得制
    度乃基於「任何人不得保有犯罪所得」之原則，則被告庚○○
    犯罪所得實際上已遭剝奪，倘再就其犯罪所得予以宣告沒收
    ，將有過苛之虞，爰依刑法第38條之2第2項規定，不予宣告
    沒收。又衡諸目前司法實務查獲之案件，詐欺集團之車手，
    通常負責提領贓款，並暫時保管至贓款交付予上手詐欺集團
    成員，再由上手詐欺集團成員將車手所提領之贓款依一定比
    例，發放予車手作為提領贓款之報酬，而車手對於所提領之
    贓款並無何處分權限，是本件被告等對未扣案之贓款應無處
    分權限，除其等自陳可取得之報酬外，亦無事實上之共同處
    分權限，是未扣案之贓款，除被告戊○○、庚○○所獲提領款項
    百分之1報酬部分外，爰均不予諭知沒收，併此指明。
據上論斷，應依刑事訴訟法第369條第1項前段、第364條、第299
條第1項前段，組織犯罪防制條例第3條第1項後段，兒童及少年
福利與權益保障法第112條第1項前段，刑法第11條、第28條、第
339條之4第1項第2款、第55條、第51條第5款、第38條之1第1項
前段、第3項、第38條之2第2項，刑法施行法第1條之1第1項，判
決如主文。
本案經檢察官林郁芬提起公訴，經檢察官游明慧、秦嘉瑋移送併
辦，經檢察官黃騰耀到庭執行職務。
中　　華　　民　　國   109    年    3     月    31    日
                  刑事第九庭    審判長法  官  潘翠雪
                                      法  官  葉力旗
                                      法  官  陳俞婷
以上正本證明與原本無異。
如不服本判決，應於收受送達後20日內向本院提出上訴書狀，其
未敘述上訴之理由者並得於提起上訴後20日內向本院補提理由書
（均須按他造當事人之人數附繕本）「切勿逕送上級法院」。
                                      書記官  陳麗津
中　　華　　民　　國　 109 　 年　　4 　　月　　 1 　 日
附錄本判決論罪法條全文：
組織犯罪防制條例第3條
發起、主持、操縱或指揮犯罪組織者，處3年以上10年以下有期
徒刑，得併科新臺幣1億元以下罰金；參與者，處6月以上5年以
下有期徒刑，得併科新臺幣1千萬元以下罰金。但參與情節輕微
者，得減輕或免除其刑。
具公務員或經選舉產生之公職人員之身分，犯前項之罪者，加重
其刑至二分之一。
犯第1項之罪者，應於刑之執行前，令入勞動場所，強制工作，
其期間為3年。
前項之強制工作，準用刑法第90條第2 項但書、第3項及第98條
第2項、第3項規定。
以言語、舉動、文字或其他方法，明示或暗示其為犯罪組織之成
員，或與犯罪組織或其成員有關聯，而要求他人為下列行為之一
者，處3年以下有期徒刑，得併科新臺幣3 百萬元以下罰金：
一、出售財產、商業組織之出資或股份或放棄經營權。
二、配合辦理都市更新重建之處理程序。
三、購買商品或支付勞務報酬。
四、履行債務或接受債務協商之內容。
前項犯罪組織，不以現存者為必要。
以第5項之行為，使人行無義務之事或妨害其行使權利者，亦
同。
第5項、第7項之未遂犯罰之。
　　
　　
中華民國刑法第339條之4
犯第339條詐欺罪而有下列情形之一者，處1年以上7年以下有期
徒刑，得併科1百萬元以下罰金：
一、冒用政府機關或公務員名義犯之。
二、三人以上共同犯之。
三、以廣播電視、電子通訊、網際網路或其他媒體等傳播工具，
    對公眾散布而犯之。
前項之未遂犯罰之。

附表一：
編號 告訴人 詐騙手法 匯款時間 金額（新臺幣） 應宣告之罪刑 1 甲○○ 於107年12月2日15時57分、同年月3日10時14分，佯裝為告訴人甲○○外甥，撥打電話向告訴人甲○○借款22萬元、20萬元購買法拍屋，致告訴人甲○○陷於錯誤，於右開時間依該詐騙集團成員指示臨櫃匯款至如右所示特定帳戶。 107年12月3日11時40分許 22萬元（匯入附表二編號1帳戶） 戊○○成年人與少年犯三人以上共同詐欺取財罪，處有期徒刑壹年肆月。 庚○○成年人與少年犯三人以上共同詐欺取財罪，處有期徒刑壹年貳月。    107年12月3日13時38分許 20萬元（匯入附表二編號1帳戶）  2 己○○ 於107年12月3日9時41分，佯裝為告訴人己○○外甥女，撥打電話向告訴人己○○借款19萬6,000元、6萬元，致告訴人己○○陷於錯誤，於右開時間依該詐騙集團成員指示臨櫃匯款至如右所示特定帳戶。 107年12月5日17時59分前某時 19萬6,000元（匯入附表二編號2帳戶） 戊○○成年人與少年犯三人以上共同詐欺取財罪，處有期徒刑壹年肆月。 庚○○成年人與少年犯三人以上共同詐欺取財罪，處有期徒刑壹年貳月。    107年12月5日17時59分前某時 6萬元（匯入高雄銀行帳號000000000000號）  3 丙○○ 於107年11月26日下午5時許，佯裝為告訴人丙○○弟弟，撥打電話向告訴人丙○○，並邀告訴人丙○○加入通訊軟體LINE借款64萬元從事土地買賣，致告訴人丙○○陷於錯誤，於右開時間依該詐騙集團成員指示臨櫃匯款至如右所示特定帳戶。 107年11月27日14時52分 6萬元（匯入帳戶中華郵政帳號00000000000000號） 戊○○成年人與少年犯三人以上共同詐欺取財罪，處有期徒刑壹年陸月。 庚○○成年人與少年犯三人以上共同詐欺取財罪，處有期徒刑壹年肆月。    107年11月29日14時5分 8萬元（匯入帳戶中華郵政帳）號00000000000000號）     107年11月30日13時14分 10萬元（匯入元大銀行帳號00000000000000000號）     107年12月3日13時22分 20萬元（匯入附表二編號3帳戶）     107年12月4日13時39分 15萬元（匯入帳戶中華郵政帳號00000000000000號）     107年12月4日13時39分 15萬元（匯入帳戶土地銀行帳號000000000000號）  4  丁○○ 於107年12月3日9時0分，佯裝為告訴人丁○○友人，撥打電話向告訴人丁○○借款，致告訴人丁○○陷於錯誤，於右開時間依該詐騙集團成員指示臨櫃匯款至如右所示特定帳戶。 107年12月3日14時0分許 5萬元（匯入附表二編號4帳戶） 戊○○成年人與少年犯三人以上共同詐欺取財罪，處有期徒刑壹年肆月。 庚○○成年人與少年犯三人以上共同詐欺取財罪，處有期徒刑壹年貳月。 
附表二：
編號 提款帳戶 提款時、地 提款金額（新臺幣） 提款人 1 中華郵政帳號0000000000000號 107年12月3日12時19分至12時22分在桃園市○○區○○路0000○0000號 15萬元 被告庚○○   107年12月4日0時許在桃園市○ ○區○○○路0段00號1樓 15萬元 少年劉○宏 2 彰化銀行帳號00000000000000號 107年12月3日11時3分至6分在桃園市○○區○○路0段000號 12萬元 被告庚○○   107年12月3日11時7分至9分許在 桃園市○○區○○路0段000號 3萬元 被告庚○○   107年12月4日0時6分至7分許在桃園市○○區○○○路0段00號1樓 4萬6千元 被告庚○○   107年12月4日9時52分至53分許在桃園市○○區○○路000號 3萬元 少年劉○宏 3 彰化銀行帳號00000000000000號 107年12月3日14時26分至28分許在桃園市○○區○○路000號 6萬元 被告庚○○   107年12月3日14時32分至36分許在桃園市○○區○○路000號 9萬元 被告庚○○   107年12月4日1時41分在桃園市○○區○○○路0段00號 1萬元 被告庚○○ 4 第一銀行帳號00000000000號 107年12月3日14時53分至55分許在桃園市○○區○○○街000號 4萬9千元 被告庚○○   107年12月3日15時42分至44分在 桃園市○○區○○○路0段00號 5萬元 少年劉○宏   107年12月4日22時46分在桃園市 ○○區○○路0段000號 900元 被告庚○○